# 其他综合收益

提问人：QL12345 时间：2023-03-10 11:09:13
[color=rgba(0, 0, 0, 0.85)] 业务中遇到这样一个问题，还烦请您百忙中给予解答，不胜感激。
（ 1 ）请教老师，其他权益工具投资-公允价值变动。这部分公允价值变动是不是要按扣除递延所得税负债以后计入其他综合收益的，那请问老师，比如：借：其他权益工具投资-公允价值变动 341773 ； 递延所得税负债是85443.5 。然后，贷：其他综合收益 256329.5（扣除递延所得税负债），请问老师，对于扣除递延所得税负债这个金额应该对于的计入到什么科目里面去，
如果是，借：其他权益工具投资-公允价值变动 341773
贷：其他综合收益 256329.5
这种就导致不平，请问老师这个差额应该怎么调整。（ 2 ）其他权益工具投资-公允价值变动 341773 ；其他综合收益 256329.5；那请问老师其他综合收益的期末余额是不是要要相应的调整成 256329.5，还是正常的增加就行了。
（ 3 ）企业 2021 年把其他权益工具投资-公允价值变动算错了，然后也没有把公允价值计入其他综合收益，请问老师需不需要调整，要怎么给他调整。

回答人：chenyiwei
借：其他权益工具投资-公允价值变动 341773
贷：其他综合收益 256329.5
差额贷记递延所得税负债85443.5。
其他综合收益的余额按不含税金额列报。